臺灣雲林地方法院民事裁定              100年度小上字第6號
上  訴  人  明台產物保險股份有限公司
法定代理人  兼好克彥
訴訟代理人  馬郁筑
被  上訴人  張新強
上列當事人間請求損害賠償事件，上訴人對於中華民國100 年7
月28日本院斗六簡易庭100 年度六小字第38號第一審判決提起上
訴，本院裁定如下：
    主  文
上訴駁回。
第二審訴訟費用新臺幣壹仟伍佰元由上訴人負擔。
    理  由
一、按對於小額程序第一審判決之上訴，非以其違背法令為理由
    ，不得為之；又上訴狀內應記載上訴理由，表明下列各款事
    項：(一)原判決所違背之法令及其具體內容。(二)依訴訟資料可
    認為原判決有違背法令之具體事實，民事訴訟法第436 條之
    24第2 項、第436 條之25分別定有明文。所謂判決違背法令
    ，依同法第468 條規定，係指判決不適用法規或適用不當者
    而言，而有同法第469 條第1 款至第5 款所列情形之一者，
    為判決當然違背法令。是當事人提起上訴，如依民事訴訟法
    第468 條規定，以小額程序第一審判決有不適用法規或適用
    法規不當為上訴理由時，其上訴狀或理由書應有具體之指摘
    ，並揭示該法規之條項或其內容，若係成文法以外之法則，
    應揭示該法則之旨趣，倘為司法院解釋或本院之判例，則應
    揭示該判解之字號或其內容，如依民事訴訟法第469 條第1
    款至第5 款所列情形為理由時，其上訴狀或理由書應揭示合
    於該條款之事實。又當事人以第二審判決違背經驗法則，證
    據法則為理由，提起第三審上訴者。其上訴狀或其理由書應
    有具體之指摘，並揭示該經驗法則，證據法則。上訴書狀如
    未依此項方法表明者，難謂已合法表明上訴理由，其上訴自
    難認為合法。（最高法院71年台上字第314 號、第480 號判
    例意旨參照）。又上訴不合法者，第二審法院應以裁定駁回
    之，於小額事件之上訴程序準用之，民事訴訟法第436 條之
    32第2項、第444 條第1 項前段定有明文。
二、本件上訴意旨雖以：依民法第196 條請求對物毀損之損害賠
    償，得以修復費用為估定標準，但以必要者為限（即零件應
    予折舊），此有最高法院77年5 月17日第9 次民事庭會議決
    議可資參照。而上訴人曾於原審言詞辯論中爭執被上訴人所
    辯稱「均係以中古零件修復」乙事，並主張該零件費用應予
    折舊。蓋被上訴人於原審所提出之估價單中零件修復項目眾
    多且僅載「112,000 元包修」字樣，未有任何資料提及或可
    供辨識該零件皆係以中古零件修復，難認其主張之真實性，
    惟原審並未為發現真實為必要之職權調查證據，僅就被上訴
    人片面之詞即採信並認定被上訴人所有零件皆以中古零件修
    復，未依法予以折舊後計算必要修復費用，有違民事訴訟第
    286 條之規定，繼而違反同法第222 條規定判決有違背經驗
    法則，爰依民事訴訟法第436 條之25規定提起本件上訴，請
    求原判決廢棄等語。惟按調查證據及認定事實為事實審法院
    之職權，事實審法院斟酌全部辯論意旨及證據之結果，對於
    不必要之證據方法，原可衡情捨棄，不受當事人請求之拘束
    （最高法院87年度台上字第2935號判決意旨參照），而零件
    金額需否折舊，此乃原審取捨證據認定事實之職權行使範圍
    ，原審審酌其他證據後認無庸扣除折舊，並無違法可指。此
    外，上訴人其餘之上訴理由並未具體指摘第一審判決有何不
    適用法規或適用法規不當之處或違反證據法則之情形，並揭
    示該法規之條項或其內容，及合於民事訴訟法第469 條所列
    各款之事實，自難認對原審判決之如何違背法令已有具體之
    指摘，應認其上訴為不合法，應予駁回。
三、至本院100 年7 月28日100 年度六小字第38號民事小額判決
    正本救濟曉示欄固誤載：如不服本判決，應於送達後20日內
    向本院提出上訴狀並表明上訴理由，如於本判決宣示後送達
    前提起上訴者，應於判決送達後20日內補提上訴理由書（須
    按他造人數附繕本）等語，惟按對於小額程序第一審判決之
    上訴，非以其違背法令為理由，不得為之，係基於法律之規
    定，殊不因法院書記官於判決正本上有無特別記載或記載是
    否錯誤，而可變更法律之規定，上訴人對本件小額事件之第
    一審判決提起上訴，自仍須以其違背法令為理由，方得為之
    ，附此敘明。
四、據上論結，本件上訴為不合法，依民事訴訟法第436 條之32
    第2 項、第444 條第1 項前段、第95條、第78條，裁定如主
    文。
中    華    民    國  100     年    11    月    10    日
                  民事第二庭審判長法  官  黃一馨
                                  法  官  陳秋如
                                  法  官  吳福森
以上正本係照原本作成。
本裁定不得抗告。
中    華    民    國  100     年    11    月    10    日
                                  書記官  王振州